【裁判字號】    95,易緝,36
【裁判日期】    950831
【裁判案由】    竊盜
【裁判全文】
臺灣新竹地方法院刑事判決              95年度易緝字第36號
公  訴  人  臺灣新竹地方法院檢察署檢察官
被      告  甲○○
                    路二十九號.
                    （另案在臺灣臺北監獄臺北分監執行中）
上列被告因竊盜案件，經檢察官提起公訴（九十三年度偵字第七
二七號），被告於準備程序中就被訴事實為有罪之陳述，檢察官
復於準備程序當庭以言詞聲請改依協商程序而為判決，本院裁定
進行認罪協商程序，判決如下：
    主  文
甲○○共同竊盜，累犯，處有期徒刑肆月；如易科罰金，以銀元
佰元即新臺幣玖佰元折算壹日。
    犯罪事實及理由
一、犯罪事實：
（一）甲○○前因違反麻醉藥品管理條例等案件，經法院分別判
      處有期徒刑確定後，其間經假釋付保護管束後經撤銷假釋
      執行殘刑，嗣於民國九十年十二月十三日縮刑期滿執行完
      畢。
（二）緣鄭振炳先基於意圖為自己不法所有之犯意，於九十三年
      一月十八日上午八時許，在新竹縣湖口鄉○○○街旁，徒
      手竊取車號ＪＦ─八二六七號，乙○○所有之自用小貨車
      一部，得手後，鄭振炳即駕駛該自用小貨車前往桃園，同
      日下午自桃園返回新竹後，即與甲○○在新竹縣竹北市會
      合，鄭振炳承前開為自己不法所有之犯意，另與甲○○為
      自己不法所有之犯意聯絡，共同徒手竊取位於新竹縣竹北
      市○○街六十二巷二十七號，由林秋香負責管理之效率科
      技有限公司內之電子零件（包括線圈四○六條，電子零件
      四五二個），得手後以前開竊得之自用小貨車載運上揭電
      子零件，嗣於同日下午七時許，在新竹縣竹北市○○街六
      二巷為巡邏員警查覺有異後當場查獲，並起出上開自用小
      貨車（業已發還予乙○○）及電子零件（均已發還予林秋
      香）。
二、證據：
（一）被告甲○○警詢、偵查所為之陳述，及於本院準備程序及
      認罪協商程序中所為自白認罪之陳述：被告甲○○坦承有
      如上揭犯罪事實（二）所載駕駛車號ＪＦ─八二六七號自
      用小貨車，竊取效率科技有限公司內之電子零件犯行，且
      當時係打門號0000000000號手機與被告鄭振炳
      聯絡（九三偵七二七卷第五至八頁、第三七至第三九頁）
      。
（二）被告鄭振炳警詢、偵查筆錄及自白書各一份：被告鄭振炳
      坦承於九十三年一月十八日下午七時許，為警查獲與被告
      甲○○在車號ＪＦ─八二六七號贓車上，並載有贓物電子
      零件一批，當時是使用門號0000000000號手機
      （九三偵七二七卷第七至九頁、第三四至第三六頁、第八
      十九至第九十一頁）。
（三）被害人乙○○於警詢之指述：證明前開車號ＪＦ─八二六
      七號自用小貨車失竊之時間、地點。
（四）現場照片十九張、贓物認領保管單二張（九三偵七二七號
      卷第十二頁至第十四頁、第十九至第二十一頁、第七十三
      至第七十九頁）：證明被告甲○○、鄭振炳所行竊之電子
      零件工廠係以紙箱裝電子零件擺放在輕鋼架上，未遭被告
      等取下部分均堆置整齊，顯非已廢棄廠房，且被告等所竊
      取零件均有塑膠盒、塑膠袋包裝。
（五）門號0000000000號通聯紀錄，可證明被告鄭振
      炳於九十三年一月十八日係使用門號000000000
      0號手機，且於一月十八日上午四時五十四分許在新竹縣
      新豐鄉，同日上午六時五十四分許起至七時十三分許止，
      均使用同一基地台，顯在特定範圍內逗留至少二十分鐘，
      嗣前往桃園後，同日下午三時許回新竹，其至下午七時許
      為警逮捕止，並無在新豐鄉接任何電話之紀錄，實際係在
      新竹縣竹北市特定範圍內逗留等情。
三、比較新舊法部分：按被告甲○○於行為後，刑法及刑法施行
    法業於九十四年二月二日經總統以華總一義字第○九四○○
    ○一四九○一號令修正公布，並於九十五年七月一日施行，
    參酌最高法院九十五年五月二十三日刑事庭第八次會議決議
    意旨，新刑法第二條第一項之規定，係規範行為後法律變更
    所生新舊法律比較適用之準據法，於新刑法施行後，應適用
    新刑法第二條第一項之規定，為「從舊從輕」之比較。另於
    比較時應就罪刑有關之共犯、未遂犯、想像競合犯、牽連犯
    、連續犯、結合犯，以及累犯加重、自首減輕暨其他法定加
    減原因（如身分加減）與加減比例等一切情形，本於統一性
    及整體性原則，綜其全部罪刑之結果而為比較。準此而論，
    本案涉及法律變更之部分如下：
（一）刑法第三百二十條第一項之普通竊盜罪，法定刑得併科銀
      元五百元以下罰金，依修正後刑法施行法增訂第一條之一
      規定：「中華民國九十四年一月七日刑法修正施行後，刑
      法分則編所定罰金之貨幣單位為新臺幣。九十四年一月七
      日刑法修正時，刑法分則編未修正之條文定有罰金者，自
      九十四年一月七日刑法修正施行後，就其所定數額提高為
      三十倍。但七十二年六月二十六日至九十四年一月七日新
      增或修正之條文，就其所定數額提高為三倍」及刑法第三
      十三條第五款修正為：「主刑之種類如下：五、罰金：新
      臺幣一千元以上，以百元計算之」等規定觀之，依修正後
      之法律，刑法第三百二十條第一項之普通竊盜罪所得科處
      之罰金刑最高為新臺幣一萬五千元、最低為新臺幣一千元
      ，然依被告行為時之刑罰法律，即修正前刑法第三十三條
      第五款規定之罰金最低額（銀元）一元計算，前開罰金刑
      ，最高為銀元五千元（按修正前罰金罰緩提高標準條例第
      一條之規定得提高十倍），最低額為銀元一元，若換算為
      新臺幣，最高額雖與新法同為新臺幣一萬五千元，然最低
      額僅為新臺幣三元。因此，比較上述修正前、後之刑罰法
      律，自以修正前即被告行為時關於科處罰金刑之法律較有
      利於被告。
（二）針對被告行為時即修正前易科罰金之折算標準，修正前罰
      金罰鍰提高標準條例第二條前段（現已刪除）規定，就其
      原定數額提高為一百倍折算一日，則本件被告行為時之易
      科罰金折算標準，應以銀元三百元即新臺幣九百元折算一
      日，惟九十五年七月一日修正公布施行之刑法第四十一條
      第一項則規定：「犯最重本刑為五年以下有期徒刑以下之
      刑之罪，而受六個月以下有期徒刑或拘役之宣告者，得以
      新臺幣一千元、二千元或三千元折算一日，易科罰金。」
      ；比較修法前後之第一項易科罰金折算標準，以舊法之該
      條第一項易科罰金折算標準，對被告有利；是依上開說明
      ，經比較後，仍以舊法之規定，較有利於被告，應依刑法
      第二條第一項前段，適用行為時之法律即修正前刑法第四
      十一條規定，定其折算標準。
（三）按刑法第四十七條第一項關於累犯之規定修正為受徒刑之
      執行完畢，或一部之執行而赦免後，五年以內「故意」再
      犯有期徒刑以上之罪者，為累犯，若再犯之罪為「過失犯
      」，則無累犯規定之適用，然依修正前刑法第四十七條之
      規定，過失犯亦可構成累犯，此項變動影響行為人之刑罰
      法律效果，亦屬刑法第二條第一項之法律變更，應適用最
      有利於被告之法律，本件被告前受有期徒刑執行完畢，於
      五年以內再故意犯本件有期徒刑以上之罪，不論依修正前
      之刑法第四十七條，或修正後之刑法第四十七條第一項之
      規定，均構成累犯，對被告而言並無有利或不利之情形，
      自不生新舊法比較之問題，應逕依修正前之刑法第四十七
      條，論以累犯，並加重其刑。
（四）綜上所述，參酌前揭最高法院刑事庭會議決議意旨，本院
      綜合本件全部罪刑比較之結果，認以行為時即修正前之刑
      法較有利於被告，故本案應一體適用修正前刑法。
四、核被告甲○○所為，係犯刑法第三百二十條第一項之普通竊
    盜。被告前因違反麻醉藥品管理條例等案件，經法院分別判
    處有期徒刑確定後，其間經假釋付保護管束後經撤銷假釋執
    行殘刑，嗣於九十年十二月十三日縮刑期滿執行完畢等情，
    有臺灣高等法院被告前案紀錄表、臺灣新竹地方法院檢察署
    刑案資料查註紀錄表各一份在卷可稽，依修正前刑法第四十
    七條之規定，被告受有期徒刑之執行完畢，五年以內再犯本
    件有期徒刑以上之罪，為累犯，依法加重其刑。
五、本件經檢察官與被告甲○○於審判外達成協商之合意且被告
    已認罪，其合意內容為：
（一）被告甲○○願受科刑範圍為有期徒刑四月（本案如易科罰
      金，爰依修正前刑法第四十一條第一項前段諭知易科罰金
      之折算標準）。
（二）經查，上開協商合意並無刑事訴訟法第四百五十五條之四
      第一項所列情形之一，檢察官聲請改依協商程序而為判決
      ，本院爰不經言詞辯論，於協商合意範圍內為協商判決，
      合予敘明。
六、應適用之法條：刑事訴訟法第四百五十五條之四第二項、第
    四百五十五條之八、第四百五十五條之十一第二項、第四百
    五十四條、刑法第二條第一項前段、第三百二十條第一項、
    修正前第四十七條、修正前第四十一條第一項前段。
七、協商判決除有刑事訴訟法第四百五十四條之四第一項第一款
    於本訊問程序終結前，被告撤銷協商合意或檢察官撤回協商
    聲請者；第二款被告協商之意思非出於自由意志者；第四款
    被告所犯之罪非第四百五十五條之二第一項所定得以協商判
    決者；第六款被告有其他較重之裁判上一罪之犯罪事實者；
    第七款法院認應諭知免刑或免訴、不受理者情形之一，及違
    反同條第二項「法院應於協商合意範圍內為判決；法院為協
    商判決所科之刑，以宣告緩刑或二年以下有期徒刑、拘役或
    罰金為限」之規定者外，不得上訴。
八、如有上開可得上訴之情形，而不服本件判決，得自收受判決
    送達之日起十日內，向本院提出上訴書狀，上訴於第二審法
    院。
中    華    民    國    95    年     8    月    31    日
                  臺灣新竹地方法院刑事第四庭
                          法  官  劉兆菊
以上正本證明與原本無異。
中    華    民    國    95    年     8   月     31    日
                          書記官  龔紀亞
附錄犯罪科刑法條
中華民國刑法第三百二十條
（普通竊盜罪、竊佔罪）
意圖為自己或第三人不法之所有，而竊取他人之動產者，為竊盜
罪，處五年以下有期徒刑、拘役或五百元以下罰金。
意圖為自己或第三人不法之利益，而竊佔他人之不動產者，依前
項之規定處斷。
前二項之未遂犯罰之。


司法院資訊處製作；財團法人民間司法改革基金會備份。
